【裁判字號】    88,交易,87
【裁判日期】    890318
【裁判案由】    過失傷害
【裁判全文】
臺灣基隆地方法院刑事判決                          八十八年度交易字第八七號
    公  訴  人  臺灣基隆地方法院檢察署檢察官
    被      告  丁○○
右列被告因過失傷害案件，經檢察官提起公訴 (八十八年度偵字第四八八四號 )，本
院判決如左：
    主      文
陳克輝因過失傷害人，處有期徒刑伍月，如易科罰金以參佰元折算壹日。
    事      實
一、丁○○於民國八十八年五月三十一日十九時二十分許，駕駛車號ＩＳＳ─四００
    號重型機車，沿基隆市○○○路由台北縣汐止市往基隆市區方向行駛，途經明德
    二路二十二號前時，因當時夜間天雨，以致視線不清，原應注意減速慢行及車前
    狀況，作隨時停車之準備並採取必要之安全措施，而依當時路況良好、路面無障
    礙物等情形亦無不能注意之情事，其竟疏未注意警戒前方，並減速慢行，仍以時
    速四十公里之速度貿然行駛，適有行人丙○○、甲○○自基隆市○○街準備橫越
    明德一路路口，亦疏未注意行走行人穿越道，以致丁○○突然發現左側正橫越馬
    路之行人丙○○、甲○○時，因車速過快閃剎不及而撞擊丙○○、甲○○，致丙○○、甲○○分別跌倒在地，丙○○因此受有右遠端骨骨折併橈骨頭脫位、右橈
    神經麻痺、右腳撕裂傷等傷害，甲○○受有頭部外傷、第二、三頸椎脫位等傷害
    。
二、案經丙○○、甲○○訴由台灣基隆地方法院檢察署檢察官偵查起訴。
    理      由
一、訊據被告丁○○固坦承於右揭時、地駕駛機車發生車禍撞及告訴人丙○○、甲○○致告訴人受傷之事實不諱，惟矢口否認有任何過失行為，辯稱：當日天雨，肇
    事路段無路燈視線不良，伊駕車行駛於外側車道，告訴人未走行人穿越道突然自
    其左側穿越馬路，本件車禍伊並無過失云云。
二、經查，前揭犯罪事實業據告訴人丙○○、甲○○於本院審理中指訴甚祥，且經證
    人乙○○證述屬實，並有道路交通事故調查報告表一份、照片十二張、診斷證明
    書二紙及長庚紀念醫院基隆分院函一件在卷可按。按汽車行駛時，行車速度，依
    標誌之規定，無標誌者，因雨霧致視線不清時，應減速慢行，作隨時停車之準備
    ，又駕駛人應注意車前狀況，並隨時採取必要之安全措施，道路交通安全規則第
    九十三條第一項第四款、第九十四條第三項分別定有明文。本件車禍肇事當時為
    夜間，且天雨視線不清，為被告所是認，其尤應注意依前揭規定小心駕駛，且依
    當時情節被告並非不能注意減速慢行及車前人、車動態，竟疏未注意，仍以時速
    四十公里之速度前進，致發現告訴人丙○○、甲○○穿越馬路時閃避不及，為肇
    事原因，被告之過失甚為明顯。再者，肇事路段為二線道之直路、路面寬敞、無
    障礙物等情，業經本院至現場勘驗明確，製有勘驗筆錄一紙、現場照片五張附卷
    可稽，而被告亦於檢察官偵查中自承行經肇事地點時機車開有大燈，但告訴人如
    何橫越馬路伊不清楚，撞到前沒有看到告訴人等語，益證被告駕駛機車當時顯然
    並未注意車前狀況，足見被告辯稱無過失責任，尚難採信，而被告之過失行為與
    告訴人之傷害間具有相當因果關係，是本件事證已臻明確，被告其犯行洵堪認定
    ，應予依法論科。
二、核被告丁○○所為，係犯刑法第二百八十四條第一項前段之過失傷害罪。又被告
    一過失行為，同時觸犯二個過失傷害罪，為同種想像競合犯，應依刑法第五十五
    條之規定，從一重之過失傷害罪處斷。爰審酌被告之素行尚佳、過失程度非輕、
    被害人丙○○所受傷勢嚴重，至今尚未完全痊癒，仍須長期復健治療，身心之痛
    苦及打擊甚鉅，惟被告並未體恤告訴人之病痛，至今仍未與告訴人達成民事和解
    賠償損害等一切情狀，量處如主文所示之刑，並諭知易科罰金之折算標準，以示
    懲儆。
據上論斷，應依刑事訴訟法第二百九十九條第一項前段，刑法第二百八十四條第一項
前段、第五十五條、第四十一條，罰金罰鍰提高標準條例第一條前段、第二條，判決
如主文。
本案經檢察官蔡和憲到庭執行職務
中      華      民      國    八十九    年      三      月      八      日
                                臺灣基隆地方法院交通法庭
                                      法  官  汪  梅  芬
右正本證明與原本無異。
對於本件判決如有不服，應於收受送達後十日內，向本院提出上訴書狀，上訴於臺灣
高等法院，並按他造當事人之人數附具繕本。
                                      書記官  張  堅  國
中      華      民      國    八十九    年      三      月     十六     日
附錄論罪法條：
刑法第二百八十四條第一項前段：
因過失傷害人者，處六月以下有期徒刑、拘役或五百元以下罰金。


司法院資訊處製作；財團法人民間司法改革基金會備份。
